【裁判字號】    97,上易,2844
【裁判日期】    980115
【裁判案由】    竊盜
【裁判全文】
臺灣高等法院刑事判決                97年度上易字第2844號
上  訴  人
即  被  告  丁○○
                    國民
                    （另案於臺灣泰源訓練所執行強制工作）
上列上訴人因竊盜案件，不服臺灣士林地方法院 97 年度易字第
1398號，中華民國97年 9月16日第一審判決（起訴案號：臺灣士
林地方法院檢察署97年度偵字第5387號、第5539號），提起上訴
，本院判決如下：
    主  文
上訴駁回。
    事  實
一、丁○○前於民國89年及91年間因竊盜案件，先後經本院分別
    判決處有期徒刑1年8月、10月確定，嗣經裁定應執行有期徒
    刑2年4月確定，復於92年間因竊盜案件，先後經臺灣臺北地
    方法院分別判決處有期徒刑1年2月、10月確定，嗣經該院裁
    定應執行有期徒刑 1年10月確定，上揭案件接續執行結果，
    於95年 1月6日縮短刑期假釋出監，於95年3月10日因假釋期
    滿未經撤銷而執行完畢。猶不知悛悔，意圖為自己不法之所
    有，於附表所示之時間、地點，以附表所示之方式，先後竊
    取丙○○、戊○○、己○、甲○○及翁婕瑜等人所有如附表
    所示之財物，得手後變賣得現，並將款項花用殆盡。嗣經丙○○、戊○○、己○、甲○○及翁婕瑜等人報警處理，為警
    循線查獲。
二、案經丙○○、甲○○訴由臺北市政府警察局南港分局、內湖
    分局報請臺灣士林地方法院檢察署檢察官偵查起訴。
    理  由
壹、程序方面：
  一按被告之自白，非出於強暴、脅迫、利誘、詐欺、疲勞訊問
    、違法羈押或其他不正之方法，且與事實相符者，得為證據
    ，刑事訴訟法第156條第1項定有明文。被告辯稱：伊去臺灣
    士林地方法院開庭後，配合警察去內湖分局調查，警察拿出
    一疊資料，說作案手法與伊相同，叫伊趕快認一認，伊稱不
    是伊做的，一便衣警官就打伊頭跟臉，並威脅伊不承認就要
    叫法院收押禁見。後來因警員答應伊，如果承認的話，就讓
    伊回去照顧女朋友，伊才承認 2件竊盜。伊承認後，警察卻
    食言沒讓伊回去，而將伊交給信義分局員警，信義分局員警
    稱在內湖分局有承認，這邊也要承認，伊後來有承認 1件竊
    盜。信義分局員警問完後，又將伊送到南港分局，南港分局
    的員警稱伊沒有承認不可回去，後來伊有承認 3件竊盜。原
    審審理時，檢察官要伊認罪，不然就要求刑5年或7年再加強
    制工作，伊怕到了，所以才承認竊盜云云。經查，原審法院
    法官於97年9月2日勘驗97年3月5日被告於臺北縣警察局內湖
    分局之警詢錄音帶結果如下：(一)當次警訊錄音內容與97年度
    偵字第5387號第10至12頁所附警訊筆錄之內容，除關於被告
    回答有無犯案內容中有提及因被害人家喇叭鎖沒鎖，而進入
    被害人家中等語，忽略未記，以及關於員警問到坐何交通工
    具至現場作案之問題，被告是先答稱：公車。經警質疑，凌
    晨 5時如何坐公車，被告始改稱：係坐計程車等語之外，其
    餘內容均幾乎一致。(二)被告與員警間對答過程流暢，沒有停
    滯，由錄音過程可明顯推知被告對於員警之提問均能迅速理
    解，並針對題意回答，並無任何精神狀況異常之跡象。(三)員
    警在問話過程中並無任何脅迫、恐嚇之語，被告回答由錄音
    之語氣聽來，也無任何害怕之跡象，也無任何強暴、脅迫、
    利誘或其他不正詢問之跡象。(四)關於筆錄內所提及被告竊盜
    犯行，均是由被告主動向員警供出。(五)錄音內容可間歇聽到
    員警打字聲音，可推知筆錄是在一問一答過程中作成等情，
    有原審刑事勘驗筆錄在卷可憑（見原審卷第53至54頁）。又
    證人即臺北市內湖分局偵查隊偵查佐庚○○證稱：我們有先
    查到一些資料，其中一件有拖鞋掉落在現場，我們鑑識小隊
    有去採證，錄影監視器看到 1個人的影像很像被告，所以請
    被告說明，被告在筆錄中也有說他當時有穿 1雙拖鞋離開，
    因尺寸不合，在路上丟掉。被告一開始有說不是他做的，但
    給他看過拖鞋後，被告才承認是他做的。並沒有人罵被告或
    打被告，也沒有人叫被告趕快認一認，就可以回家看女朋友
    等語（見本院卷第68至69頁）。另證人即臺北市南港分局偵
    查隊偵查佐乙○○證稱：3 處竊盜處所皆係被告告訴我們，
    由被告帶我們到竊盜現場確認，被告於警訊時之態度配合，
    有承認竊盜。被告有確認監視器照片為其本人等語（見97年
    度偵字第5387號卷第163至164頁）。再參諸被告於原審審理
    時與檢察官協商後即表示認罪（見原審卷第51頁），衡情被
    告苟無犯罪，豈會因檢察官向法院具體求刑即予認罪。被告
    於警詢時之自白，應非出於強暴、脅迫、利誘、詐欺、疲勞
    訊問、違法羈押或其他不正之方法，且所述與如附表所示被
    害人證述失竊之情節相符，自得為證據。
  二按被告以外之人於審判外之言詞或書面陳述，除法律有規定
    者外，不得作為證據；又被告以外之人於審判外之陳述，雖
    不符合同法第159條之1至第159條之4之規定，但經當事人於
    審判程序同意作為證據，法院審酌該言詞陳述或書面陳述作
    成時之情況，認為適當者，亦得為證據。當事人、代理人或
    辯護人於法院調查證據時，知有第159條第1項不得為證據之
    情形，而未於言詞辯論終結前聲明異議者，視為有前項之同
    意，刑事訴訟法第159條第1項及第159條之5分別定有明文。
    本判決下列所引用之證據資料，除上述被告於警詢時之陳述
    ，得為證據外，其餘證據資料均經依法踐行調查證據程序，
    當事人於本院言詞辯論終結前亦未聲明異議，本院審酌證據
    資料製作時之情況，均無違法不當及證明力明顯過低之瑕疵
    ，亦查無依法應排除其證據能力之情形，認以之作為證據應
    屬適當，皆有證據能力。
貳、實體方面：
  一訊據上訴人即被告丁○○矢口否認有何竊盜犯行，辯稱：附
    表所示 5件竊盜案件皆非伊所為，伊係被警察強迫認罪，伊
    當時若不認罪無法回家。扣案拖鞋非伊所有云云。經查，上
    開犯罪事實，業據被告於警詢時及原審審理時坦承不諱，核
    與證人即告訴人丙○○、甲○○於警詢時及偵查中之指述（
    見97年度偵字第5539號卷第13至14頁、第157至158頁、97年
    度偵字第5387號卷第14至15頁、第36至37頁）、證人即被害
    人戊○○、己○、翁婕瑜於警詢時及偵查中之指述（見97年
    偵字第5539號卷第15至18頁、第152至153頁、97年度偵字第
    5387號卷第16至17頁，第46至47頁）相符，復有犯罪現場勘
    查照片 6張（見97年度偵字第5539號卷第19至21頁）、臺北
    市政府警察局南港分局刑案現場勘查報告暨所附竊案現場照
    片（見上揭偵卷第40至131頁）、97年2月20日臺北市○○○
    路○段212巷監視錄影畫面翻拍照片 3張（同上揭偵卷第22至
    24頁）、被告遺留在臺北市○○區○○路2段238巷1號5樓之
    拖鞋1雙電腦照片影本2張（見97年度偵字第5387號卷第29至
    30頁）在卷足憑。再參以被告於97年3月5日警詢時陳明其曾
    在如附表編號5所示之地點留下1雙拖鞋，核與證人即被害人
    翁婕瑜指述小偷離去時誤穿其先生之拖鞋一情符合。另被告
    於97年3月6日警詢時自承97年 2月20日臺北市○○○路 ○段
    212 巷監視錄影照片上之男子即為其本人，而同日被害人己○即在臺北市○○○路 ○段212巷2弄1號3樓失竊。又被告於
    警詢時之自白，係出於任意性，有如上述。足見被告上開所
    辯，要屬畏罪卸責之詞，不足採信。本件事證明確，被告如
    附表所示竊盜犯行均堪以認定，應依法論科。又拖鞋非如球
    鞋或皮鞋必須合腳始能穿著，觀諸卷附拖鞋照片，一般成年
    男子均能穿著，自無調取該拖鞋予被告比對之必要，併此敘
    明。
  二97年3月3日臺北地區之日出時間為上午 6時15分，此有交通
    部中央氣象局編印中華民國 97年日出日沒時刻表電腦影本1
    紙附卷可佐（見 97年度偵字第5387號卷第109頁），證人甲○○於警詢時復證稱：伊於96年 9月3日上午5時許，已發現
    NIKON牌COOLPIXS10型數位相機1臺遭竊（見上揭偵卷第14頁
    ），則該時既未達日出時刻，足徵被告就附表編號 4部分之
    犯罪時間應屬夜間無訛。又被告就附表編號 1部分之犯罪時
    間，於警詢中自承為深夜侵入行竊，核與證人丙○○在警詢
    及偵查時證述於96年1月25日上午7時許，即發現屋內財物遭
    竊相符，足認被告係於夜間行竊。另被告就附表編號 5部分
    之犯罪時間，於警詢中自承係凌晨某時，並經證人翁婕瑜在
    偵查時證述係深夜遭竊，亦堪認被告係於夜間行竊。再按刑
    法第321第 1項第2款所謂「其他安全設備」，指門扇牆垣以
    外，依通常觀念足認防盜之一切設備而言，如門鎖、窗戶等
    （最高法院 55年臺上字第547號判例、司法院（73）廳刑一
    字第603號函參照 ）。又所謂毀越門扇牆垣，係指毀損或超
    越及踰越門扇牆垣而言，與用鑰匙開鎖啟門入室者不同。所
    謂越進門扇牆垣，亦應解為超越或踰越而進，非謂啟門入室
    即可謂之越進（最高法院 22年上字第454號判例參照）。本
    件被害人丙○○、戊○○及己○在如附表所示地點所裝設之
    窗戶、紗窗，具防盜作用，自屬安全設備無疑，則被告由窗
    戶、紗窗踰越入室竊盜，該當踰越安全設備竊盜。又依附表
    編號4、5號被害人甲○○、翁婕瑜之證述，及卷附之現場勘
    查照片顯示，彼等遭竊時，門鎖均未遭破壞，則被告以不明
    方式打開喇叭鎖後，啟門入內，自不能謂毀越門扇或安全設
    備竊盜。核被告所為，就附表編號1部分，係犯刑法第321條
    第1項第2款、第 1款之踰越安全設備、夜間侵入住宅竊盜罪
    ；就附表編號 2、3部分，均係犯刑法第321條第1項第2款之
    踰越安全設備竊盜罪；就附表編號4、5部分，皆係犯刑法第
    321條第1項第 1款之夜間侵入住宅竊盜罪。又按毀越門扇而
    入室行竊，其越入行為即屬侵入住宅，已結合於所犯加重竊
    盜之罪質中，無更行構成侵入住宅罪之理（最高法院27年上
    字第1887號判例參照 ）。準此，被告於附表編號4所示之無
    故侵入住宅犯行，雖經告訴人甲○○提出告訴，但應為夜間
    侵入住宅竊盜之行為所吸收，不另論罪。被告所犯上揭各罪
    ，其犯意各別，行為互殊，為數行為，應予分論併罰。又被
    告有事實欄所載之前科及刑之執行情形，有本院被告前案紀
    錄表存卷可查（見本院卷第15至28頁），其於受有期徒刑之
    執行完畢後 5年內，故意再犯本案有期徒刑以上之罪，依刑
    法第47條第1項之規定，均應論以累犯，各加重其刑。
  三原審以被告罪證明確，適用刑法第321條第1項第1款、第2款
    、第47條第1項、第51條第5款之規定，並審酌被告前已有多
    次竊盜前科，且正值壯年，仍不知悔改，不思正當途徑獲取
    財物，竟僅因經濟困頓，未婚妻疾病纏身，即復起歹念，以
    闖空門方式行竊，對社會大眾之居家及財產安全有重大之危
    害，嚴重影響社會治安，且所竊得財物價值不薄，及犯後態
    度等一切情狀，就所犯各罪，分別量處有期徒刑10月、10月
    、10月、10月、10月，並定其應執行之刑有期徒刑3年6月，
    原審認事用法核無不當，量刑亦未違法。被告執前詞否認犯
    行提起上訴，難認有理由，應予駁回。又本件檢察官並未上
    訴，本院不得諭知較重於原審判決之刑，亦不得諭知被告於
    刑之執行前令入勞動場所強制工件，併此敘明。
據上論斷，應依刑事訴訟法第368條，判決如主文。
本案經檢察官吳春麗到庭執行職務。
中    華    民    國    98    年    1    月     15    日
                  刑事第七庭  審判長法  官  陳晴教
                                    法  官  游紅桃
                                    法  官  楊智勝
以上正本證明與原本無異。
不得上訴。
                                    書記官  張美華
中    華    民    國    98    年    1     月    15    日
附表：（貨幣金額：新臺幣）
┌───┬──────┬───────┬───────┬───┐
│犯罪事│時間、地點  │ 竊取方式     │   竊得財物   │被害人│
│實編號│            │              │              │      │
├───┼──────┼───────┼───────┼───┤
│  1   │97年1月25日 │徒手攀爬1樓遮 │新光三越禮券5,│丙○○│
│      │凌晨某時（夜│雨棚至2樓，由 │000元、精工牌 │      │
│      │間），在臺北│窗戶踰越入室行│、SWATCH牌手錶│      │
│      │市南港區南港│竊（侵入住宅部│各1支、現金650│      │
│      │路2段212巷3 │份未據告訴）。│元。          │      │
│      │號2樓       │              │              │      │
├───┼──────┼───────┼───────┼───┤
│  2   │97年1月25日 │徒手卸下公寓走│CANON牌ZR60型 │戊○○│
│      │上午某時，在│道窗戶後，踰越│攝影機、PENTAX│      │
│      │臺北市南港區│窗戶入室行竊（│牌數位相機、60│      │
│      │東明街1巷17 │侵入住宅部分未│G隨身硬碟機各1│      │
│      │號3樓       │據告訴）。    │臺、WIN2牌F868│      │
│      │            │              │型行動電話1支 │      │
│      │            │              │。            │      │
├───┼──────┼───────┼───────┼───┤
│  3   │97年2月20日 │以隨身之小木棍│筆記型電腦、數│己○  │
│      │日間某時，在│伸入鐵門上之鐵│位相機各1部、 │      │
│      │臺北市南港區│條間隙勾開鐵門│項鍊1條及戒指3│      │
│      │忠孝東路6段2│門鎖，進入陽臺│只。          │      │
│      │12巷2弄1號3 │後，再徒手打開│              │      │
│      │樓          │臥室紗窗後，踰│              │      │
│      │            │越窗戶入室行竊│              │      │
│      │            │（侵入住宅部分│              │      │
│      │            │未據告訴）。  │              │      │
├───┼──────┼───────┼───────┼───┤
│  4   │97年3月3日凌│以不詳方式開啟│NIKON牌COOLPIX│甲○○│
│      │晨5時許（夜 │大門喇叭鎖後侵│S10型數位相機1│      │
│      │間），在臺北│入該處行竊。  │臺。          │      │
│      │市內湖區成功│              │              │      │
│      │路2段250巷12│              │              │      │
│      │弄8號3樓    │              │              │      │
│      │            │              │              │      │
├───┼──────┼───────┼───────┼───┤
│  5   │97年3月3日凌│以不詳方式開啟│現金9,000元、 │翁婕瑜│
│      │晨某時（夜間│大門喇叭鎖後侵│金戒指2只、玉 │      │
│      │），在臺北市│入該處行竊（侵│佩項鍊、珍珠項│      │
│      │內湖區○○路│入住宅部份未據│鍊各1條。     │      │
│      │2段238巷1號5│告訴）。      │              │      │
│      │樓          │              │              │      │
└───┴──────┴───────┴───────┴───┘


司法院資訊處製作；財團法人民間司法改革基金會備份。
